Inventaris van het archief van het Nederlandse Consulaat-Generaal te Parijs, 1922-1942
Nationaal Archief, Den Haag
- Economie, arbeid, 6
  - Economie, 6.1
    - Algemeen, 6.1.0
      - Stukken betreffende het bemiddelen bij het innen van vorderingen voor bedrijven en organisaties., 1928 - 1942; 485-497; 13 omslagen
        - NV Raffinaderij Van Dongen & Zonen, oliën-vetten en vetzuren te Zevenbergen, op firma Max Zermati te Parijs inzake geleverde goederen. 1929 - 1930, 489
        - Dr. W. Junk te 's-Gravenhage op Librairie Auguste Picard te Parijs. 1939, 490
        - Niepoort & Co. te Oporto in Portugal op Hotel de Castiglione in Frankrijk inzake het doorsturen van een cheque voor het zesde dividend. 1939, 491
        - P. Pladdet te Hoek bij Neuzen en A. Thomas te Maastricht op Compagnie Française Webbs te Parijs. 1933, 492
        - Auto-onderdeelenhandel Salmo te Amsterdam op Phares Auteroche te Levallois-Perret (Seine) inzake niet geleverde goederen. 1939, 493
        - J.B.C. Sauter te Rotterdam op de Direction Générale des Douanes te Parijs inzake de restitutie van douanerechten. 1939, 494
        - Syndikaat S.R.S.B. te 's-Gravenhage op La Société de Transports Cosmos te Parijs inzake de prijs van opslag en transport van goederen naar de Salon des Inventeurs. 1939, 495
        - J. de Vries (theatergezelschap) te Rotterdam op A. Vermel van het ABC Theater te Parijs. 1935 - 1936, 496
        - Firma Vroegop Export te Noordscharwoude op Établissements Wilbert te Gonesse in Frankrijk inzake geleverde goederen. 1930 - 1931, 497
      - Stukken betreffende de Chambre de Commerce Néerlandaise (Nederlandsche Kamer van Koophandel) te Parijs., 1939; 498; 1 omslag
      - Stukken betreffende algemene economische aangelegenheden., 1939 - 1941; 499; 1 omslag
      - Verslag van een bespreking op 16 mei 1940 tussen Frankrijk (vertegenwoordigd door Alphand, Delenda en het Ministerie van Financiën) en Nederland (vertegenwoordigd door Lamping, Sevenster, Philipse en Van Rijckevorsel) over de toetreding van Nederland tot de Frans-Britse monetaire overeenkomst, een autonome clearing (conservatoire maatregel) op vorderingen en goederen toebehorend aan Nederlandse firma's en ladingen van schepen van Nederlandse en andere nationaliteit en de afzetmogelijkheden van Frankrijk in Nederlands-Indië., 500; 1 stuk
    - Bank- en kredietwezen, 6.1.1
      - Stukken betreffende inlichtingen omtrent de kredietwaardigheid van Nederlandse en Franse bedrijven., 1939 - 1942; 501; 1 omslag
      - Stukken betreffende de deviezencontrole in Frankrijk., 1940 - 1942; 502; 1 omslag
      - Stukken betreffende het bemiddelen bij het verkrijgen van door de oorlog geblokkeerde banktegoeden van J.C. van Staden in de Verenigde Staten., 1940 - 1942; 503; 1 omslag
    - Openbare geldmiddelen, 6.1.2
      - Stukken betreffende de vrijstelling van motorrijtuigenbelasting in Monaco voor reeds in Nederland belaste voertuigen., 1939; 504; 1 omslag
      - Stukken betreffende belastingen in Frankrijk., 1939 - 1942; 505-507; 3 omslagen
        - Algemeen. 1939 - 1941, 505
        - Inkomstenbelasting. 1939 - 1942, 506
        - Belastingvrijdom consuls. 1941, 507
    - Goederen, 6.1.3
      - Stukken betreffende het bemiddelen tussen het Franse Ministerie van Financiën en mr. S. van Houten te Parijs inzake douanemoeilijkheden., 1938 - 1939; 508; 1 omslag
      - Stukken betreffende Nederlandse firma's te Parijs., 1938 - 1939; 509; 1 omslag
      - Stukken betreffende de 40e Koninklijke Nederlandsche Jaarbeurs van 14 - 23 maart 1939 te Utrecht., 1939 - 1940; 510; 1 omslag
      - Stukken betreffende de beschikbaarheid van huizen en appartementen in Parijs., 1939 - 1942; 511; 1 omslag
      - Stukken betreffende handelsbeurzen en -tentoonstellingen in Frankrijk., 1939 - 1942; 512-514; 3 omslagen
        - Algemeen. 1939 - 1942, 512
        - Niet-Nederlandse tentoonstellingen. 1939, 513
        - Jaarbeurzen. 1939 - 1941, 514
      - Stukken betreffende het verzorgen van introducties en aanbevelingen ten behoeve van particulieren en bedrijven., 1939 - 1942; 515; 1 pak
      - Stukken betreffende inlichtingen omtrent bedrijven., 1939 - 1942; 516-517; 2 omslagen
        - Franse bedrijven. 1939 - 1942, 516
        - Nederlandse bedrijven. 1939 - 1942, 517
      - Stukken betreffende invoerrechten en -bepalingen., 1939 - 1942; 518-524; 6 omslagen en 1 stuk
        - Nederland. 1939, 518
        - Nederlands-Indië. 1939, 519
        - Frankrijk. 1939 - 1942, 520-524
          - Algemeen. 1942, 520
          - Automobielen en rijwielen. 1939 - 1940, 521
          - Goederen. 1939 - 1941, 522
          - Huisboedels. 1939 - 1940, 523
          - Regeling ter vergemakkelijking van de import van goederen uit België, Luxemburg en Nederland, de regeling met betrekking tot persoonlijke bagage van personen woonachtig in België, Luxemburg en Nederland die de Franse grens over willen en de regeling tot opschorting van de beperking van de import van goud. 1940, 524; stuk
      - Brief van de Nederlandse consul-generaal te München in Duitsland met het verzoek tot het verrichten van een onderzoek naar de juistheid van de gegevens inzake de correspondentie van dr. W. Reisch over een verdrag (onderwerp onbekend) met de Nederlander J. Ohmstede te Parijs,., 1940; 525; 1 stuk
      - Stukken betreffende informatie over modeontwerpers en -tekenaars., 1940; 526; 1 omslag
      - Stukken betreffende de levering van aardappels en bonen aan het Nederlands Consulaat-Generaal te Parijs door H.J. Huitema te Gazeran (Seine & Marne)., 1941 - 1942; 527; 1 omslag
      - Stukken betreffende het verstrekken van adressen van Nederlandse drinkwaterbedrijven aan l'Union des Patrons Installateurs Sanitaires et Couvreurs de France te Parijs., 1942; 528; 1 omslag
    - Productie en consumptie, 6.1.4
      - Stukken betreffende de organisatorische en financiële plannen van Union Privée te Parijs inzake bouw- en kanalisatieprojecten in Parijs - Saint Germain en Montesson., 1926; 529; 1 omslag
      - Stukken betreffende de levensstandaard in Frankrijk., 1937 - 1939; 530; 1 omslag
      - Stukken betreffende de zetelverplaatsing van Nederlandse naamloze vennootschappen ingevolge de Duitse inval in Nederland., 1940; 531; 1 omslag
  - Arbeid, 6.2
    - Stukken betreffende de Société Agricole France Neerlandaise (Holland-Frankrijk Landbouwmaatschappij), een organisatie die tot doel heeft het vestigen van Nederlandse boeren in Normandië te bevorderen., 1925 - 1938; 532; 1 omslag
    - Stukken betreffende het bemiddelen bij het vinden van een betrekking in Frankrijk voor K. Wenseler (woonachtig in Spanje)., 1928 - 1929; 533; 1 omslag
    - Stukken betreffende het geven van voorlichting inzake de regelgeving voor buitenlandse stagiairs in Frankrijk., 1938 - 1942; 534; 1 omslag
    - Stukken betreffende het opstellen van een referentie voor A. Bekker, werkzaam als huishoudster bij de Nederlandse consul-generaal D.G.E. Middelburg te Parijs., 1939; 535; 1 omslag
    - Stukken betreffende het bemiddelen bij het verkrijgen van werkvergunningen in de ziekenverpleging in Frankrijk., 1939 - 1940; 536; 1 omslag
    - Stukken betreffende arbeidsbemiddeling voor Nederlandse arbeidskrachten in Frankrijk., 1939 - 1942; 537-541; 5 omslagen
      - Algemeen. 1939 - 1942, 537
      - Huispersoneel. 1939 - 1942, 538
      - Industrie. 1939 - 1940, 539
      - Kantoorpersoneel. 1939 - 1942, 540
      - Landbouw. 1939 - 1942, 541
    - Brief van E. van der Vlugt, advocaat van het Gerechtshof te Amsterdam, gericht aan Van Dam, agent van de arbeidsbemiddeling uit Nederland (Chambre de Commerce Néerlandaise), over de mogelijkheid om Nederlandse werklozen in Frankrijk in de bouw te laten werken, met bijlagen., 1940; 542; 1 omslag
- Sociale aangelegenheden, 7
  - Algemeen, 7.1
    - Stukken betreffende het verstrekken van inlichtingen over de verdrinkingsdood van W. van den Boogaard als het gevolg van het overboord vallen van het schip Stanley op 30 september 1939 te Parijs en het verzorgen van de begrafenis., 543; 1 omslag
  - Maatschappelijke voorzorg en hulpbetoon, 7.2
    - Stukken betreffende de verstrekking van levensmiddelen aan Nederlanders door de Levensmittelkartenstelle für die Wehrmacht te Parijs., 1940; 544; 1 omslag
  - Sociale en medische hulp, 7.3
    - Stukken betreffende verzoeken tot en het verlenen van onderstand (hulp en ondersteuning) aan personen., 1921 - 1942; 545-582; 1 pak, 35 omslagen en 2 stukken
      - Algemeen. 1939 - 1942, 545
      - Afschriften van brieven aan de Nederlandse ministers van Binnenlandse Zaken en Buitenlandse Zaken. 1937 - 1940, 546
      - Instructies. 1938 - 1942, 547
      - Abeele, S.A. van den. 1942, 548
      - Beltz-Lindemans, L.G. 1934 - 1939, 549
      - Berckmoes, St. 1941, 550
      - Broeders, P. 1939, 551
      - Eeuwijk, F. van. 1941, 552
      - Enderlee, C.E. 1941, 553
      - Epenhuyzen, A.C. van. 1941, 554
      - Flodrops, M. 1939 - 1942, 555
      - Ham, R. van. 1941, 556
      - Jansen, J. 1941, 557
      - Jong, A. de. 1939 - 1940, 558
      - Klinkenberg, Th. 1942, 559
      - Koekkoek, J. 1942, 560
      - Koning, J.P. de. 1941 - 1942, 561
      - Leurs, M.A. 1941, 562
      - Lewandowski, dr. H. 1939, 563; stuk
      - Lim, E. 1941 - 1942, 564
      - Maissan, Th.J.L. 1941 - 1942, 565
      - Mense, W.C. 1941, 566
      - Mesker, M. 1941, 567
      - Mink-Letertre, M.L. 1941, 568
      - Niemeijer, H.Ph.V. 1942, 569
      - Oorschot, J. van. 1939, 570; stuk
      - Prins, H. 1941 - 1942, 571
      - Roest, G.A.H. 1939, 572
      - Steenbeek, D. 1939, 573
      - Vastenbind, M. 1941, 574
      - Verhaaren, Ch.J.G. 1941, 575
      - Voerman, B. 1939, 576
      - Voet, J. 1921 - 1938, 577; pak
      - Weersing, J. 1932 - 1933, 578
      - Westerholt van Hackfort, C.E.B. 1935, 579
      - Wieling, J. 1931 - 1932, 580
      - Wollendorf, H. 1941 - 1942, 581
      - Zeeuw, J.J. de. 1939 - 1940, 582
    - Stukken betreffende de weigering tot het, op verzoek van de Franse regering, overbrengen van M. Blond, echtgenote van G. van Zon, naar een krankzinnigengesticht in Nederland wegens het niet bezitten van de Nederlandse nationaliteit., 1923 - 1924; 583; 1 omslag
    - Stukken betreffende het verlenen van advies en ondersteuning aan H. Walbeehm bij de opname en het verblijf in een instelling voor behandeling inzake het gebruik van verdovende middelen., 1923 - 1936; 584; 1 pak
    - Stukken betreffende het behandelen van verzoeken tot en het verlenen van voorschotten aan personen., 1924 - 1942; 585-604; 18 omslagen en 2 stukken
      - Aarsen, R. 1939, 585; stuk
      - Adriani, A. 1939, 586
      - Bezemer, H. 1939, 587
      - Blindeman, R. 1939, 588
      - Bloemendal, R. 1939 - 1940, 589
      - Geelen, J. 1941, 590
      - Gieling, H.C.J. 1939, 591
      - Giesbergen, E. 1941 - 1942, 592
      - Haan, S. de. 1938 - 1939, 593
      - Hermsen, H.A.J. 1939 - 1940, 594
      - Kallen, H.F. van der. 1939, 595
      - Mierlo, J.M. van. 1939 - 1940, 596
      - Poland, C.Th.J. 1939, 597
      - Straelen, J.A. van. 1938 - 1939, 598
      - Vries, H. de. 1927 - 1931, 599
      - Vroon, A.C. 1939, 600; stuk
      - Waringa, B.G. 1929 - 1930, 601
      - Wassink, J.M. 1926 - 1927, 602
      - Xhaflaire, familie. 1924 - 1935, 603
      - Zwol, H. van. 1924 - 1926, 604
    - Stukken betreffende het bemiddelen inzake de kosteloze opname van J. de Vries door een sanatorium in Nederland., 1926; 605; 1 omslag
    - Stukken betreffende het bemiddelen in de doorvoer van goederen via Frankrijk naar Italië ten behoeve van de rijwielbedevaart naar Rome georganiseerd voor jeugdige werklozen door het R.K. Werkliedenverbond in Nederland., 1933; 606; 1 omslag
    - Stukken betreffende de oprichting van het Institut Esser de Chirurgie Structive te Parijs in november 1934 (een instituut voor plastische chirurgie voor oorlogsverminkten) en pogingen tot oprichting van een instituut in Griekenland door de Nederlandse chirurg J.F.S. Esser., 1934 - 1937; 607; 1 pak
    - Stukken betreffende het repatriëren van in Frankrijk verblijvende Nederlanders., 1935 - 1942; 608-620; 1 pak en 12 omslagen
      - Algemeen. 1939 - 1942, 608; pak
      - Instructies. 1939 - 1942, 609
      - Hamstra, H. 1939 - 1940, 610
      - Moesa Hamzah. 1939 - 1940, 611
      - Speetjens, F. (alias J. Antes). 1939, 612
      - Stadt, H.C. van der. 1939, 613
      - Vaart, A. van der. 1939, 614
      - Veelen, P. van. 1939, 615
      - Weerd, G. van der. 1939, 616
      - Weert, E. de. 1939, 617
      - Wind, L. de. 1935 - 1936, 618
      - Wolfhagen, H. 1935 - 1937, 619
      - Zabel, J.Th. 1937, 620
    - Stukken betreffende het behartigen van de belangen van J. Vuyk te Parijs., 1936 - 1939; 621-622; 2 omslagen
      - Verkoop van een schilderij (portret van admiraal Tromp) aan D.A. Hoogendijk & Co te Amsterdam. 1936 - 1938, 621
      - Wederontvangen van rente op een hypotheek in Polen. 1936 - 1939, 622
    - Stukken betreffende het verlenen van ondersteuning en advies aan de Nederlandse au pair M. Wüst inzake problemen bij het gastgezin., 1937 - 1939; 623; 1 omslag
    - Stukken betreffende het opstellen van een introductiebrief voor F. Hartogx., 1938 - 1939; 624; 1 omslag
    - Stukken betreffende het in opdracht van koningin Wilhelmina verstrekken van een eenmalige gift aan E. de Mare te Parijs., 1939; 625; 1 omslag
    - Stukken betreffende het verzorgen van het transport van de bagage van H.S. van Hall (artiestennaam: Sri Iravati) vanuit Parijs naar Amsterdam via The American Express Company Inc., 1939; 626; 1 omslag
    - Stukken betreffende aangelegenheden inzake de Nederlandse kolonie in Frankrijk., 1939 - 1940; 627; 1 omslag
      Bevat brief van kunstschilder P. Mondriaan.
    - Stukken betreffende het op verzoek van Max Möller NV te Amsterdam in bewaring nemen van een viool welke was uitgeleend aan A. Indig., 1939 - 1940; 628; 1 omslag
    - Stukken betreffende de uitoefening van geneeskunde in Nederland en de Nederlandse koloniën., 1939 - 1941; 629; 1 omslag
    - Stukken betreffende de uitkeringen van het ondersteuningsfonds van Association de Secours aux Réfugiés Néerlandais aan het consulaat-generaal ten behoeve van behoeftige Nederlanders te Parijs., 1939 - 1942; 630; 1 omslag
    - Stukken betreffende de uitoefening van geneeskunde in Frankrijk en de Franse koloniën., 1939 - 1942; 631; 1 omslag
    - Stukken betreffende uitbetaalde voorschotten inzake het repatriëren van Nederlanders., 1939 - 1942; 632; 1 omslag
    - Stukken betreffende het verzoek van de Service des Aliénés (krankzinnigenzorg) te Parijs om S. Lioni, correspondent van het Handelsblad te Amsterdam, op verzoek van zijn echtgenote over te brengen van het ziekenhuis te St. Anne naar Vésinet., 1940; 633; 1 omslag
    - Stukken betreffende briefwisseling met particulieren over diverse praktische gevolgen van de oorlog., 1940 - 1941; 634; 1 pak
    - Stukken betreffende ontvangen ontvangstbewijzen van Service Municipal des Pompes Funèbres te Parijs inzake de betaling van de uitvaart en het graf van J. de Bie Leuveling Tjeenk., 1940 - 1946; 635; 1 omslag
    - Stukken betreffende het verzoek van J. Hegger voor hulp bij de toezending van geld vanuit Nederland inzake haar levensonderhoud na het overlijden van de echtgenoot., 1941; 636; 1 omslag
  - Sociale zekerheid, 7.4
    - Stukken betreffende het bemiddelen bij de afwikkeling van schadeclaims., 1930 - 1938; 637-638; 2 omslagen
      - Donia, U.; inzake een geschil met verzekeringsmaatschappij L'Abeile over de vergoeding van de schade van een aanrijding te Thionville (Moselle) veroorzaakt door een vrachtauto van de firma Roweda. 1938, 637
      - Vles, H. en Warendorf, C.; inzake een auto-ongeval veroorzaakt door taxibedrijf Compagnie Française des Automobiles de Place te Parijs. 1930 - 1931, 638
    - Stukken betreffende het bemiddelen bij het indienen van schadeclaims en de afwikkeling daarvan voor Nederlandse slachtoffers inzake het vergaan, in de Golf van Aden, van het Franse passagiersschip Georges Philippar op 16 mei 1932, van stoomvaartmaatschappij Société des Services Contractuels des Messageries Maritiemes., 1932 - 1936; 639; 1 omslag
    - Stukken betreffende het bemiddelen bij de uitbetaling van verzekeringsgelden aan B. Visser inzake invaliditeit., 1935 - 1939; 640; 1 omslag
    - Stukken betreffende de sociale verzekering in Frankrijk., 1939 - 1940; 641; 1 omslag
    - Stukken betreffende de afhandeling van schade en boetes inzake verkeersongevallen en -overtredingen van Nederlanders in Frankrijk., 1939 - 1941; 642; 1 omslag
    - Stukken betreffende inlichtingen omtrent verzekeringsmaatschappijen in Frankrijk., 1940; 643; 1 omslag
    - Stukken betreffende attestaties de vita (bewijzen van in leven zijn)., 1940 - 1942; 644; 1 omslag
    - Stukken betreffende de uitbetaling van Nederlandse en Nederlands-Indische pensioenen., 1940 - 1942; 645-671; 1 pak en 26 omslagen
      - Algemeen. 1940 - 1942, 645-646
        - 1940, 645
        - 1941-1942, 646; pak
      - Bijl, J. 1941, 647
      - Bostoen, E. 1941 - 1942, 648
      - Bostoen, J.G. 1941 - 1942, 649
      - Bouckaert, J.A. 1941 - 1942, 650
      - Cosemans, L. 1941 - 1942, 651
      - Cramer, H.W.E. 1942, 652
      - Declercq, H. 1941 - 1942, 653
      - Demeyere, J.B. 1941 - 1942, 654
      - Gijsel, E.B. 1941 - 1942, 655
      - Götte, F.A. 1941, 656
      - Hanique, A.J. 1941, 657
      - Hanozet Gordon, J. 1940 - 1941, 658
      - Lang, L. 1941 - 1942, 659
      - Maassen, H.P. 1942, 660
      - Meyroos, A. 1941, 661
      - Nyèssen, D.J.H. 1941, 662
      - Okhuysen, J.W. 1941 - 1942, 663
      - Poppe, L.J.C. 1941, 664
      - Ridders, J. 1941 - 1942, 665
      - Rogge, F. 1941 - 1942, 666
      - Splunter, C.A.J. van. 1941, 667
      - Stoelman-Renaud, J.M. 1941, 668
      - Vandenberghe, J. 1941 - 1942, 669
      - Vandesteene, A. 1941 - 1942, 670
      - Zwerver, J. 1941, 671
    - Stukken betreffende het bemiddelen inzake de hervatting van de uitbetaling van het pensioen van Th. Bosman door Paierie Générale de la Seine., 1941 - 1942; 672; 1 omslag
    - Stukken betreffende de vordering van het Nederlandse Ministerie van Binnenlandse Zaken op Paierie Générale de la Seine van het Ministerie van Financiën inzake achterstallig militair invaliditeitsuitkering ten behoeve van de bekostiging van de verpleging van C.W. Mommers in het Rijkskrankzinnigengesticht te Eindhoven., 1941 - 1943; 673; 1 omslag
  - Sociale en humanitaire verenigingen, 7.5
    - Stukken betreffende de Société Néerlandaise de Bienfaisance (Nederlandsche Vereeniging voor Liefdadigheid) te Parijs., 1937 - 1942; 674; 1 pak
    - Stukken betreffende sociale instellingen in Frankrijk en Nederland., 1939 - 1942; 675; 1 omslag
    - Stukken betreffende de distributie van levensmiddelenpakketten van het Nederlandse Rode Kruis aan Nederlanders te Parijs., 1941; 676; 1 pak
    - Stukken betreffende de Association de Secours aux Réfugiés Néerlandais te Parijs., 1941 - 1942; 677; 1 omslag
- Culturele aangelegenheden, voorlichting, 8
  - Culturele en historische waarden, 8.1
    - Stukken betreffende het behandelen van het verzoek van de conservator van het Muséum National d'Histoire Naturel de Paris om adressen van natuurmusea en zoölogische centra op Sumatra, Borneo, Celebes en Java., 1939; 678; 1 omslag
    - Stukken betreffende het bemiddelen bij het verkrijgen van toestemming om opgravingen te verrichten in Frankrijk., 1939; 679; 1 omslag
  - Onderwijs, 8.2
    - Brief aan E. Bellefroid te Lophem bij Brugge over de mogelijkheden voor vreemdelingen om als onderwijzer op Franse scholen te werken., 1923; 680; 1 stuk
    - Stukken betreffende de oprichting van het Comite d'Accueil de Lyceens Amsterdam-Paris., 1939; 681; 1 omslag
    - Stukken betreffende het onderwijs in Nederland., 1939 - 1940; 682-683; 2 omslagen
      - Algemeen. 1939, 682
      - Taalonderwijs. 1939 - 1940, 683
    - Stukken betreffende het onderwijs in Frankrijk., 1939 - 1942; 684-689; 6 omslagen
      - Handelsonderwijs. 1939, 684
      - Hoger onderwijs. 1939 - 1942, 685
      - Middelbaar onderwijs. 1939, 686
      - Taalonderwijs (Frans). 1939 - 1940, 687
      - Technisch onderwijs. 1939 - 1942, 688
      - Vakscholen. 1939, 689
  - Culturele manifestaties en kunst, 8.3
    - Stukken betreffende aangelegenheden inzake kunst in Frankrijk en Nederland en koloniën., 1930 - 1939; 690; 1 omslag
    - Stukken betreffende de toonkunst (muziek) in Parijs., 1939; 691; 1 omslag
    - Stukken betreffende cinematografie en fotografie in Parijs., 1939 - 1940; 692; 1 omslag
    - Stukken betreffende de beeldende kunst in Parijs., 1939 - 1942; 693; 1 omslag
  - Sport, spel en toerisme, 8.4
    - Stukken betreffende inlichtingen inzake hotels en pensions in Frankrijk., 1938 - 1940; 694; 1 omslag
    - Stukken betreffende de vestigingsmogelijkheden voor sportorganisaties aan de Franse kust., 1939; 695; 1 omslag
    - Stukken betreffende Franse loterijen., 1939; 696; 1 omslag
    - Stukken betreffende het bevorderen van het toerisme in Nederlands-Indië., 1939; 697; 1 omslag
    - Stukken betreffende het toerisme in Frankrijk., 1939; 698; 1 omslag
    - Stukken betreffende onderzoeken naar de herkomst van in Frankrijk gevangen postduiven., 1939; 699; 1 omslag
    - Stukken betreffende het bevorderen van het toerisme in Nederland., 1939 - 1940; 700; 1 omslag
  - Geestelijke en maatschappelijke stromingen, 8.5
    - Stukken betreffende de Union Néerlandaise (Nederlandsche Vereeniging) te Parijs., 1939 - 1942; 701; 1 omslag
    - Stukken betreffende jeugdorganisaties in Frankrijk en Nederland., 1939 - 1942; 702; 1 omslag
    - Stukken betreffende verenigingen en genootschappen in Frankrijk., 1939 - 1942; 703-704; 2 omslagen
      - In Frankrijk. 1939 - 1942, 703
      - In Nederland. 1939 - 1942, 704
    - Stukken betreffende informatie over kerkelijke instanties., 1940 - 1942; 705; 1 omslag
  - Voorlichting, journalistiek, 8.6
    - Stukken betreffende cursussen uitgezonden door Radio-Paris., 1938 - 1939; 706; 1 omslag
    - Stukken betreffende Nederlandse journalisten te Parijs., 1938 - 1939; 707; 1 omslag
    - Stukken betreffende informatie over publicaties van tijdschriften, dagbladen en andere publicaties in Frankrijk., 1939 - 1942; 708; 1 omslag
    - Stukken betreffende het retourzenden van boekwerken aan Bibliothèque Nationale te Parijs., 1941; 709; 1 omslag
- Landsverdediging, internationale organisaties, 9
  - Landsverdediging, 9.1
    - Stukken betreffende de Nederlandse dienstplicht., 1938 - 1942; 710-713; 1 pak en 3 omslagen
      - Doorgeleiden van verzoeken tot ontheffing van de dienstplicht voor in het ressort woonachtige Nederlanders. 1938 - 1939, 710-711
        - Grein, R.J. 1939, 710
        - Hage, A.J. ten, Hage, P.J. ten. 1938 - 1939; 711
      - Oproepen aan alle Nederlanders geboren tussen 1904 en 1920, die in Frankrijk verbleven, zich op de Nederlandse consulaten te melden om ingeschreven te worden voor de militaire dienst. 1938 - 1942, 712; pak
      - Richtlijnen. 1939 - 1940, 713
    - Stukken betreffende het verzoek om bemiddeling inzake de gevolgen van de mobilisatie voor het gezin van W.P.C. van de Walle., 1939; 714; 1 omslag
    - Stukken betreffende algemene militaire aangelegenheden., 1939 - 1940; 715; 1 omslag
    - Stukken betreffende de dienstplicht in Frankrijk., 1939 - 1940; 716; 1 omslag
    - Stukken betreffende de distributie van gasmaskers in Frankrijk., 1939 - 1940; 717; 1 omslag
    - Stukken betreffende vrijwillige dienstneming., 1939 - 1940; 718-719; 2 omslagen
      - Nederlands-Indië. 1939, 718
      - Nederland. 1939 - 1940, 719
    - Stukken betreffende het Franse Vreemdelingenlegioen., 1939 - 1942; 720; 1 omslag
    - Stukken betreffende kostwinnersvergoedingen aan Nederlanders wegens de algemene mobilisatie., 1939 - 1942; 721; 1 pak